臺灣高雄地方法院刑事判決　　　　　 100年度審易字第2624號
公　訴　人　臺灣高雄地方法院檢察署檢察官
被　　　告　黃新發
上列被告因竊盜案件，經檢察官提起公訴（100 年度偵字第
20532 號），本院判決如下：
    主  文
黃新發犯竊盜罪，累犯，處有期徒刑肆月，如易科罰金，以新臺
幣壹仟元折算壹日。
    事  實
一、黃新發前因詐欺、毒品危害防制條例等案件，分經臺灣高雄
    地方法院以97年度審簡字第3130號判處有期徒刑4 月確定、
    以97年度訴字第1394號判處有期徒刑9 月確定，上開2 罪嗣
    經本院裁定應執行有期徒刑1 年確定，而於民國99年2 月4
    日執行完畢。詎不知警惕，竟意圖為自己不法之所有，基於
    竊盜之犯意，於100 年7 月7 日下午3 時50分許，騎乘車牌
    號碼WXO-213 號機車至高雄市燕巢區○○○○路500 號圍牆
    旁，竊取由他人拆卸置放在該處之鐵製「連續彎路」交通號
    誌1 面（下稱系爭交通號誌牌），並置放在上開機車腳踏板
    處欲離去，適為行經該處之巡邏員警楊森當場查獲，而悉上
    情。
二、案經高雄市政府警察局岡山分局移送臺灣高雄地方法院檢察
    署檢察官偵查起訴。
    理  由
一、證據能力部分：
    按被告以外之人於審判外之陳述，雖不符刑事訴訟法第159
    條之1 至第159 條之4 之規定，而經當事人於審判程序同意
    作為證據，法院審酌該言詞陳述或書面陳述作成時之情況，
    認為適當者，亦得為證據，刑事訴訟法第159 條之5 第1 項
    定有明文。查本判決所引用據以認定事實之傳聞證據，檢察
    官及被告黃新發均知該等證據資料為傳聞證據，且於本院審
    理時均表示同意作為證據，本院審酌該等證據資料製作時之
    情況，查無違法不當及證明力明顯過低之瑕疵，且與待證事
    實具有關聯性，認為以之作為證據應屬適當，揆諸前開法律
    規定與說明，認俱得為證據。
二、認定事實所憑之證據及理由：
    訊據被告黃新發矢口否認有何攜帶兇器竊盜犯行，辯稱：系
    爭交通號誌牌是伊撿的，伊是在回家路上看到系爭交通號誌
    牌已經掉在路邊，所以才撿起來要帶回去，伊知道那不是伊
    的；在伊機車置物箱內扣到的鐵鎚、鐵鑿、鐵鉗、扳手等物
    是伊工作拆裝潢用的，這些東西本來就放在機車置物箱裡面
    云云。經查：
（一）被告於100 年7 月7 日下午3 時50分許，在高雄市燕巢區
      ○○○○路500 號圍牆旁撿取系爭交通號誌牌1 面，並放
      置在其所騎乘之WXO-213 號機車腳踏板處欲離去之際，適
      為行經該處之巡邏員警楊森發現而當場查獲之事實，為被
      告所不爭執，並經證人楊森證述明確，復有高雄市政府警
      察局岡山分局扣押筆錄、扣押物品目錄表、查獲現場照片
      及贓物認領保管單在卷可稽，是此部分事實應堪認定。
（二）被告供稱其知悉該物非其所有，而為他人之物，雖抗辯其
      係將系爭交通號誌牌撿起來要載回去而非竊取，然系爭交
      通號誌牌為鐵製品，衡情得以變賣換現，另依證人即高雄
      市政府交通局科員溫哲欽於警詢表示，該面交通號誌牌價
      值新臺幣2000元，堪認系爭交通號誌牌具有一定價值，且
      系爭交通號誌牌外表完好，牌面並無曲折毀損處，此有照
      片在卷可參（見警卷第19、21、22頁），應非廢棄無用之
      物。是以，被告既明知系爭交通號誌牌為他人（高雄市政
      府交通局）所有，卻將之拾取置放在機車腳踏板上欲載回
      家使用，其具不法所有意圖甚明。
（三）起訴意旨雖認被告係持其所攜帶之鐵鎚、鐵鑿、鐵鉗、扳
      手等工具竊取之，而此為被告所否認，又證人楊森於本院
      審理中證稱：伊查獲被告時，看見被告騎機車，腳踏板上
      放著系爭交通號誌牌；扣案的鐵鎚、鐵鑿、鐵鉗、扳手等
      工具是在被告機車置物箱查扣的，當時被告說攜帶這些工
      具是工作要用；一般交通號誌牌下面會有2 個螺絲鎖住，
      上面會焊接住，伊認為扣案的扳手可以拆螺絲，鐵鎚、鐵
      鑿可以敲焊接處；伊並沒有看到被告拆系爭交通號誌牌，
      被告可能是先拆下，這是伊自己的懷疑等語。惟查，本件
      查獲被告時雖其攜帶扣案之鐵鎚、鐵鑿、鐵鉗、扳手等工
      具，此與被告自稱擔任水泥工，工作時需要等情，尚無違
      背；又證人楊森證稱並未親眼目睹被告使用上開工具竊取
      系爭交通號誌牌，且證人所述拆卸方式亦係其本身臆測之
      詞，尚無證據可供佐證；再者，證人證稱被告帶同員警回
      現場比對時，亦發現對面另有一面交通號誌牌遭拆下，此
      有查獲現場照片在卷可按（見警卷第24頁），倘真為被告
      持扣案工具所拆，則被告豈有僅竊取一面，而未將另一面
      一併竊走之理，足徵被告辯稱騎車經過該處，看見系爭交
      通號誌牌已遭人拆卸而放置在路邊等語應堪採信。是依卷
      附之資料及證人楊森之證述，並無證據證明被告在竊取系
      爭交通號誌牌有攜帶得為兇器之工具，而難認被告係攜帶
      兇器竊盜，附此敘明。
（四）綜上，本件事證明確，被告上開犯行堪以認定，應依法論
      科。
三、論罪科刑：
（一）核被告黃新發所為，係犯刑法第320 條第1 項之竊盜罪。
      又檢察官認被告為本件竊盜犯行時，有攜帶客觀上足供作
      兇器使用之扣案工具，然此為被告所否認，且卷內並無積
      極證據證明被告竊盜時有攜帶扣案工具，業如前述，此部
      分證據既屬不足，檢察官認被告有攜帶兇器竊盜之情形，
      自有未恰，惟社會基本事實同一，爰依法變更法條予以審
      理。又被告有上開事實欄所載之前科及執行紀錄，有臺灣
      高等法院被告前案紀錄表1 份附卷可稽，其受有期徒刑之
      執行完畢後，5 年以內故意再犯本件有期徒刑以上之罪，
      為累犯，依刑法第47條第1 項規定，加重其刑。
（二）爰審酌被告正值壯年，四肢健全，不思以己力獲取所需，
      為貪圖不法利益，竟起意竊取他人之財物，所為實不足取
      ，復審酌被告犯罪之手段尚稱和平、教育程度為國中畢業
      、家庭經濟狀況勉持及所竊物品價值非鉅等一切具體情狀
      ，量處如主文所示之刑，並諭知易科罰金之折算標準，以
      資懲儆。至扣案之鐵鎚1 支、鐵鑿1 支、鐵鉗1 支、扳手
      4 支，因無證據證明與被告所為上開犯行有關，故均不予
      宣告沒收，併此說明。
據上論斷，應依刑事訴訟法第299 條第1 項前段、第300 條，刑
法第320 條第1 項、第47條第1 項、第41條第1 項前段，刑法施
行法第1 條之1 第1 項、第2 項前段，判決如主文。
本案經檢察官陳筱茜到庭執行職務。
中    華    民    國   100    年    10    月    20    日
                  刑事第十庭    法  官  王靖茹
以上正本證明與原本無異。
如不服本判決應於收受判決後10日內向本院提出上訴書狀，並應
敘述具體理由。其未敘述上訴理由者，應於上訴期間屆滿後20日
內向本院補提理由書(均須按他造當事人之人數附繕本)「切勿逕
送上級法院」。
中    華    民    國   100    年    10    月    20    日
                                書記官  邱家銘
附錄本案論罪科刑法條：
中華民國刑法第320條第1項
意圖為自己或第三人不法之所有，而竊取他人之動產者，為竊盜
罪，處5 年以下有期徒刑、拘役或5 百元以下罰金。